Inventaris van het archief van het geslacht Cremer en aanverwante geslachten, 1618-1941
Nationaal Archief, Den Haag
- PAPIEREN VAN HET GESLACHT CREMER, I.
  - LEDEN VAN HET GESLACHT CREMER., B.
    - Jacob Theodoor Cremer (1847-1923) en Anne Hermine Hogan (1854-1928)., 31.
      - Jacob Theodoor Cremer., a.
        - Functies., 4)
          - Minister van Koloniën (1897-1901)., b)
            - Koninklijke Besluiten, houdende zijn benoeming en ontslag als minister van koloniën. Afschriften., 1897-1901; 253; 1 omslag
            - Kranten- en tijdschriftartikelen over minister Cremer., 1897-1898; 254; 1 omslag
            - Spotprenten op minister Cremer en op het kabinet-Pierson., 1897-1898; 255; 1 omslag
          - President-directeur en commissaris van de Nederlandsche Handelmaatschappij (1907-1918)., c)
            - Koninklijke Besluiten, houdende zijn benoeming en ontslag als president-directeur en commissaris van de Nederlandsche Handelmaatschappij. Afschriften., 1907-1918; 256; 3 stukken
            - Ingekomen brieven bij Cremer, president-directeur der N.H.M. van P.N. de Brauw, J.N. Elliot, H.P.G. Quack., 1907-1909; 257; 1 omslag
            - Album, hem aangeboden door het personeel der N.H.M., bij zijn afscheid als President, houdende foto's van het exterieur en interieur van het hoofdkantoor in Amsterdam en handtekeningen van de aldaar werkzame personeelsleden. 1912. 1 deel in houten doos., 257A
            - Briefwisseling tussen Cremer, commissaris der N.H.M. en de secretaris van het Kabinet der Koningin., 1914-1918; 258; 1 omslag
            - Concept-redevoeringen, uit te spreken in vergaderingen der directie en van de commissarissen der Nederlandsche Handelmaatschappij., 1904-1914; 259; 22 katernen
              : Handschrift vermoedelijk van H.P.G. Quack.
            - Minuten van uitgaande brieven aan H.M. de Koningin van haar vertegenwoordiger de commissaris bij de Nederlandsche Handelmaatschappij., 1904-1913; 260; 1 omslag
              : Handschrift van H.P.G. Quack.
          - Voorzitter van de Raad van Beheer van het Koloniaal Instituut (1911-1923)., d)
            - Notulen van vergaderingen van de Raad van Beheer van het Koloniaal Instituut, met bijlagen, ingekomen bij Cremer. Gestencild., 1911-1923; 261-264; 4 pakken
              - 1911-1913, 261
              - 1914-1915, 262
              - 1916-1917, 263
              - 1918-1923, 264
            - Financiële overzichten en begrotingen van de Raad van Beheer. Gedrukt, gestencild., 1913-1924; 265; 1 pak
            - Stukken betreffende de aanbesteding en de bouw van het Koloniaal Instituut., 1912-1916; 266-267; 2 pakken
              - Briefwisseling met bijlagen. Gestencild, getypt., 266
              - Gedrukte stukken., 267
            - Stukken betreffende koloniale congressen, georganiseerd door het Koloniaal Instituut. Gedrukt, gestencild, getypt., 1916-1917; 268; 1 pak
            - Notulen van de eerste vergadering van het Deli-instituut, met bijlagen. Gestencild, getypt., 1916; 269; 1 omslag
              Mede georganiseerd door het Koloniaal Instituut.
            - Stukken betreffende tentoonstellingen van koloniale producen te Basel en Brussel. Gedrukt, getypt., 1922; 270; 1 pak
          - Gezant te Washington (1918-1920)., e)
            : Hierin is ook begrepen: briefwisseling, aangegaan of voortgezet na zijn vertrek uit Washington.
            - Ingekomen missive van het ministerie van binnenlandse zaken, houdende de toezending van geloofsbrieven aan Cremer., 1918; 271; 1 stuk
            - Nota, opgesteld door Cremer, betreffende de verhouding tussen Nederland en België, met bijlagen. Getypt., juni 1918; 272; 1 omslag
            - Perscommuniqué van Cremer betreffende de revolutiestemming in Nederland en het Nederlandse koninklijk huis, met krantenknippels. Getypt., 1918; 273; 1 omslag
            - Verklaring, opgesteld door het gezantschap te Washington, over het verblijf van ex-keizer Wilhelm II te Doorn, met krantenknipsels. Getypt., 1918; 274; 1 omslag
            - Stukken betreffende geïnterneerde Krijgsgevangenen in 's-Gravenhage, met krnatenknipsels. Getypt., 1918; 275; 1 omslag
            - Stukken betreffende een redevoering van Cremer over de open-deur-politiek ten aanzien van de handel met de koloniën, gehouden op 28 september 1918, Gedrukt, gestencil, getypt, geschreven., 276; 1 omslag
              : met documentatie, w.o. De Betekenis van de Stichting van Batavia door N.Japikse en een verhandeling over de V.O.C. en de W.I.C. door N.N.
            - Briefwisseling betreffende de oprichting van de stichting Nederland-Amerika., 1918; 277; 1 omslag
            - Plakboek met ingekomen visitekaartjes., 1918-1920; 278; 1 deel
            - Stukken betreffende de herdenking van het feit, dat 300 jaar geleden de overtocht van de Pilgrim-fathers plaatsvond, gehouden op 29 augustus 1920. Gedrukt, getypt, geschreven., 279; 1 pak
            - Briefwisseling met de Nederlands-Amerikaanse kamer van koophandel. Met bijlagen., 1920-1923; 280; 1 omslag
            - Briefwisseling betreffende de Nederlands-Amerikaanse Fundatie met E.W. Bok, W.H. Crookewit, W. Martin, W. Philips, M.P. Rooseboom, C. van Vollenhoven, W. Westerman., 1921-1925; 281; 1 omslag
            - Ingekomen brief van L. Corsten, secretaris van de minister van buitenlandse zaken, betreffende Amerikaans-Nederlandse betrekkingen, met bijlagen., 1923; 282; 3 stukken
          - Diversen (1907-1918)., f)
            - Foto's betreffende officiële gebeurtenissen, waarop Cremer staat afgebeeld., Z.j. (ca. 1900-1923); 283; 1 pak
            - Besluiten houdende de benoeming van Cremer tot voorzitter van de Commissie van Handelspolitiek en zijn ontslag als gouverneur-generaal bij de Parijse Wereldconferentie. Afschriften., 1907; 284; 2 stukken
            - Ingekomen missiven van de minister van financiën betreffende de benoeming en het ontslag van Cremer als lid van een staatscommissie tot onderzoek van de mogelijkheid tot een tijdelijke belasting op oorlogswinst., 1915-1916; 285; 1 omslag
            - Brief van het provinciaal bestuur van Noord-Holland houdende mededeling van Cremer's benoeming tot lid der Eerste Kamer., 1917; 286; 1 stuk
            - Afschriften van een briefwisseling van de Handelsvereeniging Amsterdam met diverse personen betreffende de stopzetting van de suikerexport op Java. Getypt., 1918; 287; 1 omslag
            - Plakboek met krantenknipsels en correspondentie betreffende inbeslagneming van Nederlandse schepen voor de Verenigde Staten., 1918; 288; 1 deel
        - Briefwisseling., 5)
          - 1866-oktober 1918., a)
            - Brievenboeken. Met klappers., 1866-1875; 289-291
              : grotendeels moeilijk leesbaar.
              - 17 decem ber 1866-16 februari 1870., 289; 1 deel
              - 12 januari 1871-19 maart 1875, 290; 1 deel
              - 11 januarie 1871-15 mei 18875., 291; 1 omslag
                : de stukken van inventarisnummer 291 werden los aangetroffen in inventarisnummer 290.
            - Ingekomen brieven, met bijlagen. Getypt, geschreven., 1900-1923; 292-293; 2 omslagen
              - Van: Arjo Mataran, M.H. Bruyn, J.H. Bruyn-Gerritsen, Carnegie, C.W. Cremer, J. Cremer, W. Cremer, sultan van Deli, G. Engelberts, D. de Graaff, C.E. Haarsma, J.B. van Heutsz, F.M. Hoeringh, C. Hooft Graafland, Jozef Israëls, A.W.F.Idenburg, P.W. Janssen, C. Joekes., 292
              - Van: Koloniaal Museum. Jairam Laloo, C. Lely, Mr. C.J.A. van Limburg Styrum. P. van Limburg Styrum, Kabinet der Koningin, Johann Aelbrecht van Mecklenburg, Nederlands Hervormde Gemeente te Santpoort, Nederlandsche Roode Kruis, Oostenrijkse legatie, H. Plate, H. Quinn, F.W. Randenbroek, Reeser a Tie, C.G. Vattier kraane, E. Veening, J.A. Vredevoogt, C. de Vries., 293
          - November 1918-november 1920., b)
            - Ingekomen brieven., 1918-1920; 294-303; 10 pakken
              - J.C.K. van Aalst, Academy of Political Science, D.H. Andreae, A. Anthony, "Arts and Decoration", H. van Asbeck., 294
              - gemeente Batavia, W. de Beaufort, N. Beets, Belgische legatie, J.J. Bennink Jansonius, A. de Boer-Köhler, E. Bonnet, G.G. Boon, I. von Borchke, G.L. Bossevain, A. Bruynn, A.T. Bruit, A.J. de Buy., 295
              - T. Coenen, Collardet, W.J. Collins, H. Colijn, Consulaat Generaal van Nederland te San Francisco A. Cooper., 296
              - E.E. Davis, Department of State, W. Doude van Troostwijk, S.P. van Eeghen, avondvakschool "De Eenheid", Uitgeversmaatschappij "Elsevier", E. Enthoven, Gemeente Enschede, M. Faber, The Faith and Hope Association, J.A. Ferguson, J.D. Finger, D. Fock, H. Forestier, A.D. Fuller, J. Fünke., 297
              - M. Gaudin, Van Geen, W. Gevers Deynoot, J. Goedhart, D. Goedkoop, C.S. Griggs, J.D.G. van Gulpen, Joh. Van Haarlem, Mej. C. de Haas, C.S. Hamlin, E. Heldring, Prins Hendrik, C.G. Hoag, R. Hogan, Hollands-Amerikaanse plantage maatschappij, R. Hok. Vereeniging Hulp voor Onbehuisden., 298
              - J.E. Inckel, Itter ten Buitenen, International Free Trade league, Mr. Irnsen, Ar. Jager, C.W. Janssen, C. de Jong-Ottinga, Jonnaard., 299
              - J.H. Kahn, Van Kremmen, A. Krieger, J. Krieger, D. Kuiper, H.W. Land, D.M.T. Lansing, H.M.M. Lee, Legervereeninging afdeling Preanger, M. van Loon, D. Mackay, Th. Marburg, C.J. Marggraff, A.M. Marquis & Cie, J.W.A. Meyer, J.L. Mock, E.P. de Monchy Rz, H. Moore., 300
              - Nederlandsche Handelmaatschappij, Nederlandsch Indische Tramweg Maatschappij, Nederlandsche Overzeese Trustmaatschappij Nederland Society of Philadelphia, J. van Nienhuis, J.M.A. van Nieuwkerken, Mij. Nieuw Nederland, Nieuwe Rotterdamsche Courant, Ph. Van Ommeren, A.J. van Oostveen, L.P.D. Op den Noort, T. Orchard, S. Panarctoff, J. van der Pant, I.R. Pennypacker, L. van der Plas, Jhr. O. Quarles van Ufford., 301
              - D. Rahusen, Van Rappard, Van Rees, M. Remmers. Rerding, N.G. Rice, A. de Savornin Lohman, W.H.M. Schadée, H. Spakler, A.E. Speelman, Van Starkenborch, J. Steketee, Sterret & Fleming inc., J. Steward, D. Steyn Parvée, D. Stikvis, S. Symonds., 302
              - Mej. M. Tak van Poortvliet, P.E. Tegelberg, Mr. W.F. van Tienhoven, J. Triebel, F.W. van Tuyll, Vanderlinde, A.D. Varick, J. Venema, R.W. Verbeek, J.A. Verberne, liedertafel "De Vereenigde Zangers", C.D. Verkade, G. Verkink, O.D. van der Vliet, J.J. van de Vlugt, C. van Vollenhoven, Van de Wal-Jonckbloet, Walcott, A. Welling, F.M. Wibaut, K. Williams, World War Historical Corporation, H. Zuiderduin. 303-307. Minuten van uitgaande brieven. 1918-1920. 4 pakken, 303
            - Aan:. C.H. Aaldrink, J.C.K. van Aalst, D.H. Andreae, A.S. Anthony, N. Beets, P.K. Bennink Jansonius, Mr. D. Boardman, e. Bonnet, C.G. Boon, Bisshop Brent, A. Bruyn, L. Bysterus Heemskerk, H. Colijn, S.P. Cort, M.S. Cremer, W.S. Culbertson, E.B. Davis, Deli Spoorwegmaatschappij, C. Doucet Jeune, L.S. Doughty, D. Fock, J. Funke, Van Geen, D. Goedkoop, E. Griffis., 304
            - Aan: E.J. Heldring, Prins Hendrik, C.C. Hill, C.L. Hogan, Gemeente Hasselt, J.E. Inckel, C.W. Janssen, Jonnard, F. Jurgens, J.H. Kahn, H.A. van Karnebeek, J.A. Kretschner van Beek, H. Laman-Trip, W.A. Lee, Van Limburg Stirum, H.W. van Loon., 305
            - Aan: I.I. Marcosson, H. Moore, J. Nienhuis, J.L. Pennypacker, W. Philips, S. van de Plas, L.J. Plemp van Duiveland, Jhr. O. Quarles van Ufford, D. Rahusen, W.L.F.C. Ridder van Rappard, C. Redfield, N.G. Rice., 306
            - Aan: A.F. de Savornin Lohman, E.W. Schadee, S.E. Speelman, D. Steyn Parvé, J.A. Steward, D. Stokvis, J.A. Stoop van Strijen, H. Sulzer, Mej. M Tak van Poortvliet, F.E. Tegelberg, R.D. Verbeek, C. van Vollenhoven, W. van der Woude., 307
            - Ingekomen telegrammen van D.H. Andreae, T.d. Boardman, A. Cooper, E.B. Davis, Deli Spoorweg Maatschappij, W. van Doorn, D. Fock, Van Geen, H.A. Karnebeek, Mulder, Nederlandsche Paketvaart, Nederlandsche Handelmaatschappij, D. Rahusen, W. van der Woude., 1918-1920; 308; 1 pak
            - Afschriften van uitgaande telegrammen aan: W. de Beaufort, T.D. Boardman, A.H. Cremer-Hogan, S.P. van Eeghen, Rosenwald, J. Vennema., 1918-1920; 309; 1 pak
            - Ingekomen kennisgevingen van huwelijk, overlijden, geboorte, etc., 1918-1920; 310; 1 pak
            - Briefwisseling met zijn zoon Herbert Cremer over diverse aangelegenheden, met bijlagen., 1918-1920; 311-315; 5 pakken
              - Ingekomen brieven. 1918-1919, 311
              - Ingekomen brieven. 1919-1920, 312
              - Minuten van uitgaande brieven., 313
              - Ingekomen telegrammen., 314
              - Afschriften van uitgaande telegrammen., 315
            - Ingekomen brieven van F.J. Goedkoop, beheerder van het landgoed Duin- en Kruitberg, met bijlagen., 1918-1920; 316; 1 pak
            - Minuten van uitgaande brieven aan F.J. Goedkoop., 1918-1920; 317; 1 pak
          - december 1920-1923., c)
            - Ingekomen brieven bij het gezantschap te Washington, bestemd voor Cremer, op dat moment in Nederland, en aan hem doorgezonden door W. de Beaufort, zaakgelastigde a.i. te Washington., 1920-1921; 318; 1 pak
              : afkomstig van de volgende: H.W. Andreae, F.E.I. Bower, A. Kammermann, Mr. Kann, H.A. van Karnebeek, V. Loudon, Ministerie van Koloniën, H. Rehbock, W. Westerman.
            - Ingekomen brieven van Th. Delport, J. Israël de Haan, C. Hubrecht, C.W. Jansen, H.A. van Karnebeek, Vereeninging Hendrik de Keyser, Smeenge, W.F. van Styrum, W.T. Tienhoven, P. van Voorst tot Voorst., 1920-1923; 319; 1 omslag
            - Briefwisseling op rijm tussen J. Nienhuis en J.Th. Cremer., 1921-1923; 320; 1 omslag
            - Brieven, gevonden op Cremer's lessenaar na zijn dood, afkomstig van Aluk, Mej. I. von Barcke, Mej. J. Buik, W.W. Collard, Mej. D. Cremer, Mej. J. Cremer, I. Fischer Ranin, V. Hogan, R Lansing, Th. Lens, M.A. Overveld-Otten, W. Philips, S. van der Plas, M. van Rusema, Mej. C. Schröder, Mej. C. van Tull, Mej. E. van Wagram, T. Wuste von Gotsch, F.C. Zieleman en N.N.., 1923; 321; 1 pak
        - Publikaties en redevoeringen., 6)
          - Concepten van artikelen over de geschiedenis van Deli, met documentatie en aantekeningen. Gedrukt, geschreven., Z.j. (ca.1880); 322; 1 pak
          - "Algemeen Dagblad van Nederlandsch Indië"., 1874-1880; 323; 5 bladen
            In de eerste drie nummers een artikel "Berichten uit de N.O. Kust van Sumatra", ondertekend met C. (= waarschijnlijk J.T. Cremer).
          - Artikelen van Cremer, verschenen in de tijdschriften "Eigen Haard", "Het Vaderland" en "De Week"., 1888-1896; 324; 1 omslag
          - Brochures en overdrukken van artikelen., 1892-1915; 325; 1 omslag
          - Stukken betreffende een uitgave van "J.Th. Cremer, Garde d'Honneur". Gedrukt, geschreven., 1903-1906. Z.j. (vanaf ca. 1890); 326; 1 omslag
          - Documentatie over het Corps Garde d'Honneur van 1813, bijeengegaard voor het boek "J.Th. Cremer, Garde d'Honneur", met briefwisseling hierover. Gedrukt, geschreven., Z.j; 327; 1 pak
          - "Jacob Theodoor Cremer, Garde d'Honneur" door Cremer. Gedrukt., 1906; 328; 1 deel
          - Concepten en minuten van redevoeringen, met bijlage. Getypt, geschreven., 1907-1921; 329; 1 omslag
          - Ingekomen brieven betreffende een artikel van Cremer over "De regeling van in- en uitvoer voor Nederlandsch Indië" in "Economisch-Statistische Berichten". Getypt, geschreven., 1918; 330; 1 omslag
            Naast redactionele correspondentie van het tijdschrift adhesiebetuigingen van J. de Bruyn, J.B. van Heutsz, H. Rud du Mosch en Mr. W. den Tex Bondt.
          - "Jeugd en Jongelingsjaren van J.Th. Cremer", autobiografie, bewerkt en ingeleid door J.F. de Balbian Verster. Gedrukt. Den Haag., 1923; 331; 1 deel
      - Annie Hermine Hogan., b.
        - Ingekomen brieven van haar man J.Th. Cremer., 1872-1910; 332-345; 14 omslagen
          - 1872, 332
          - 1873-1874, 333
          - 1875-1879, 334
          - 1883, 335
          - 1887, 336
          - 1888 januari-oktober, 337
          - 1888 november-december, 338
          - 1889, 339
          - 1890-1891, 340
          - 1893, 341
          - 1897-1902, 342
          - 1903, 343
          - 1904-1905, 344
          - 1906-1910, 345
        - Testamenten van A. Hogan., 1874-1923; 346; 3 katernen
        - Ingekomen brieven van Mej. M. Castle, Mej. M.B. Coffin, Mej. E. David, Mej. M. Hartman, Prins Hendrik, A.L. Hitchkock, Nederlandsche Roode Kruis, Mej. E. Symonds, E.B.F.F. Wittert van Hoogland., 1914-1925; 347; 1 omslag
        - Briefwisseling tussen F.J. Goedkoop, beheerder van Duin- en Kruitberg met A. Cremer-Hogan en haar dame van gezelschap te Washington., 1918-1920; 348; 1 pak
    - Herbert Cremer (1873-1951)., 32.
      Zie voor een korte levensbeschrijving Inleiding, bladzijde II.
      - Personalia, onder andere geboortebewijs, correspondentie over militaire dienst, e.d., 1873-1923; 349; 1 omslag
      - Ingekomen brieven van zijn vader J.Th. Cremer en zijn moeder A.H. Hogan., 1906-1919; 350; 1 omslag
      - Briefwisseling over particuliere financiën met J.H. Schoutsen., 1920; 351; 1 omslag
      - Ingekomen brief van H. Moore., 1926; 352; 1 stuk
      - Ingekomen brieven van zijn zoon Jacob Theodoor Cremer., 1926-1927; 353; 1 omslag
      - Inventaris van de in huize Duin- en Kruitberg aanwezige inboedel, bijgehouden door M. Berkhout in de jaren 1927-1939., Z.j; 354; 1 deel
      - Stukken betreffende een bal, gehouden op huize Duin- en Kruitberg., 1926; 355; 1 omslag
      - Lijsten van diners en luches, gegeven op huize Duin- en Kruitberg, met foto's., 1922-1940; 356-357; 2 delen
        - 1922 - mei 1937., 356
        - 19 junie 1937 - 18 maart 1940., 357
      - "Feestlied ter gelegenheid van het 35-jarig ambtsjubileum van Joh. Arisz" in dienst bij huize Duin- en Kruitberg, aangeboden door zijn geliefde kinderen". Gedrukt., 1930; 358; 1 stuk
      - "Het Cremernieuws, officieël orgaan van de Koninklijke Letterlievende Vereeniging. J.J. Cremer". Jrg., 2 november 1930; 359; 1 katern
        : Herbert Cremer was voorzitter van deze vereniging.
      - Foto's van Herbert Cremer., Z.j; 360; 1 pak
    - Annie Cremer (1877-1929)., 33.
      - Eigendomsbewijs van goederen onder Assen., 1919; 361; 1 stuk
    - Marnix Cremer (geb. 1884)., 34
      - Personalia, onder andere geboortebewijs en trouwbewijs., 1884-1905; 362; 1 omslag
      - Tesstamenten van Marnix Cremer, gegeven tenoverstaan van W.A. Dolleman, notaris te Velsen., 1919; 363; 2 katernen
    - Frits Cremer (1890-1968)., 35
      - Stukken betreffende het uitstel van militaire dienstplicht van Cremer., 1909; 364; 1 omslag
      - Akte van huwelijkse voorwaarden ten overstaan van P.R. van Ellekom, notaris in Smilde tussen Frits Cremer en Theodora Elisa Fernanda Spengler, met mutuele terstamenten., 1914; 365; 3 katernen
      - Stukken betreffende financiële en zakelijke aangelegenheden., 1919-1923; 366; 1 omslag,
      - Albums met foto's van een reis naar Zwitserland., Z.j; 367; 2 delen
    - Elvira Cremer (1896-1899)., 36.
      - Geboortebewijs van Elvira Cremer., 1996; 368; 1 stuk
    - Jacob Theodoor Cremer (geb. 1902)., 37
      - Ingekomen brieven van zijn kinderen Jetske Cremer, Otto Cremer en Sacha Talsma-Cremer., 1938-1941; 369; 1 pak
      - "Woord van waarheid", ingekomen brief van de sultan van Deli., 1931; 370; 1 stuk
      - Dagboek van Marie-Claire ... uit Berlijn over haar reis naar Nederland en haar verblijf bij de familie Cremer., 1940; 371-372; 2 katernen
        - 30 april -18 juni 1940, 371
        - 19 juni - 29 juli 1940, 372
  - ARCHIVALIA BETREFFENDE HET GESLACHT CREMER EN AANVERWANTE GESLACHTEN, VERZAMELD DOOR LEDEN VAN HET GESLACHT CREMER., C.
    - Uittreksels uit registers van resoluties van de Staten-Generaal, waarin sprake is van W. Cremer, ontvanger der convooien licenten., 1678; 373; 3 stukken
      :Met afschrift van A.A. Vorsterman van Oyen.
    - Akte, waarin Adam Cremer, pastoor van de St. Severijn te Keulen, en zijn broeders en zusters tot erfgenaam worden verklaard van Johan Cremer, kanunnik van de St. Bavokerk te Gent., 1680; 374; 1 omslag
      : Met afschrift en vertaling uit het latijn.
    - Kwitanties, uitgeschreven door Margrita Cremer, Marijtje Cremer, Helena Cremer, Theodora Cremer, F.H. Engelen en R.C. de Wolff., 1697-1713; 375; 1 blad
      : Met later aangebrachte aantekeningen.
    - Bladzijden uit een register van de rekenkamer ..., waarin sprake is van Elisabeth Cremer., 1704-1708; 376; 3 stukken
    - Onderhandse akte van huwelijkse voorwaarden tussen Garritjan Cremer en Adriane Raemakers., 1768; 377; 1 stuk
      : In de genealogie van het geslacht Cremer komt Garritjan Cremer niet voor.
    - Aantekeningen, houdende de regeling van de uitvaartstoet bij de begrafenis van Mej. L. Marchant, waarin J. Cremer, A. Cremer en A. Cremer worden vermeld., 1783; 378; 1 stuk
    - "Gedicht ter nagedachtenis van wijlen Wilhelmina Cornelia Ferdinanda van Rheden", door M. Cremer Jzn. Gedrukt. Groningen, 1813; 379; 1 katern
    - Gedenkprent van de 25-jarige trouwdag van Jan Cremer Pzn. En Johanna de la Lande. Lithografie., 1834; 380; 1 stuk
    - Stukken betreffende de schrijver Jacob Jan Cremer krantenartikelen, levensberichten, foto's., 1880-1882. Z.j; 381; 1 omslag
    - Briefwisseling tussen Jacob Jan Cremer en Gerard Keller., 1862-1872; 382; 1 omslag
      : Met begeleidende brief van A.A. Vorsterman van Oyen.
    - Advertenties, houdende familieberichten van leden van het geslacht Cremer., 18e en 19e eeuw; 383; 1 omslag
    - Uitgaande brieven van leden van het geslacht Cremer en aanverwante geslachten., 1775-1814. Z.j; 384; 1 omslag
      : Dit zijn brieven van B.H. Cremer aan M.G. Pleger, en N.N., Camille Cremer aan C. Dentu, C.W. Cremer aan C.W. Bagman en N.N., Dirk Jan Cremer aan J. Heytinck, M. Cremer Jzn., aan Prof. J. Baart de la Faille, G.J. Cremer aan Mr. J. Aberson, Mevr. W. Cremer-van der Haart aan G.F. van Voorst, A.W. Bricheau aan N.N. en A.E. van Rouwenhorst-Bronkhorst aan N.N.
    - Schulbekentenis van C.I. Oldendorp en hypotheekakte, beide opgemaakt door H.W. Toe Water, 1737. Afschrift., 1811; 385; 1 stuk
- PAPIEREN VAN AANVERWANTE GESLACHTEN., II
  - GESLACHT EXALTO D'ALMARAS., A.
    Marcus Exalto d'Almaras huwde op 16 september 1676 Maria Cremer (geb. 1639), dochter van Theodoor Cremer.
    - Brief van Aäron Exalto d'Almaras aan zijn vrouw ... Afschrift. Z.j., 1733; 386; 1 stuk
    - Rekening, waarschijnlijk opgemaakt door Aäron Exalto d'Almara., 1727-1733; 387; 1 katern
  - GESLACHT TELLINCKHUIZEN., B.
    Herman Jurriaan Tellinckhuizen huwde op 10 maart 1680 Theodora Cremer, dochter van Theodoor Cremer. Derk Jan Cremer (1680-1749) huwde op 31 mei 1709 diens dochter Catharine Elisabeht Tellinckhuizen.
    - Herman Jurriaan Tellinckhuizen ( ........) en Theodora Cremer (1656-1741)., 1.
      - Herman Jurriaan Tellinckhuizen., a)
        - Onderhandse akte van huwelijkse voorwaarden tussen Herman Jurriaan Tellinckhuizen en Theodora Cremer. Met aantekeningen over de uit dit huwelijk voortgekomen kinderen., 1680. Z.j; 388; 2 stukken
        - Akte, waarin aan Telinckhuizen en zijn vrouw door Gedeputeerde Staten van het kwartier van Zutphen een lijfrente word toegekend., 1700; 389; 1 stuk
        - Eigendomsbewijs van het landgoed Poppink en een huis te Zutphen., 1694-1706; 390; 2 stukken
        - Eigendomsbewijs van het landgoed Poppink, opgemaakt door Barthold van Diemen, richter te Zutphen., 1695; 391; 1 charter
        - Besluit van stadhouder Willem III, houdende de aanstelling van Herman Jurriaan van Tellinckhuizen tot kapitein over de compagnie van wijlen graaf van Styrum., 1679; 392; 1 stuk
        - Besluit van de Staten-Generaal, houdende de aanstelling van Tellinckhuizen tot kapitein ter repartitie van Gelderland., 1680; 393; 1 charter
        - Aantekeningen van betalinge, gedaan door overste Tellinckhuizen., 1707-1708; 394; 1 stuk